臺灣高等法院臺中分院刑事判決　　　　 96年度上易字第219號
上　訴　人　臺灣臺中地方法院檢察署檢察官
上　訴　人
即　被　告　乙○○
被　　　告　丙○○
上列上訴人因被告傷害案件，不服臺灣臺中地方法院95年度易字
第2316號，中華民國95年11月21日第一審判決（起訴案號：95年
度偵字第13849號），提起上訴，本院判決如下：
    主  文
上訴駁回。
    事實及理由
一、本案經本院審理結果，認第一審判決認事用法及量刑均無不
    當，應予維持，並引用第一審判決書記載之事實、證據及理
    由（如附件） 。
二、上訴人即被告乙○○在本院雖另辯稱：伊係受被告丙○○追
    打致站不穩，高跟鞋鬆脫，才以脫落之高跟鞋阻擋對方攻擊
    ，但高跟鞋卻掉落地上，隨後另一隻高跟鞋也因高低差掉落
    地上，之後，又被丙○○用保特瓶繼續攻擊；目擊者賴桂玉
    在事發地點斜對面之大樓四樓，應係伊喊叫救命，賴桂玉始
    至陽台觀看，依其角度，應係賴桂玉將拉扯誤看為互毆云云
    。惟查，被告二人互毆過程，業經證人即現場之目擊者賴桂
    玉亦於原審審理時結證甚明，而證人賴玉桂與被告二人並非
    熟稔當無刻意迴護或構陷任何一方之必要，而其所證，亦與
    證人即被告丙○○所證：被告乙○○曾持高跟鞋揮打被告丙
    ○○，復雙方即發生扭打等情，及與卷附之現場監視器錄影
    翻拍照片相符。又，被告丙○○復提出現場監視器每秒錄影
    翻拍照片為證，被告乙○○對翻拍照片亦不否認其真實，而
    該監視器係以每秒一格之方式錄製，故翻拍照片，每張照片
    均係間隔一秒，是依前開照片觀之，被告丙○○、乙○○於
    翻拍照片所示之動作，均非連貫，惟依該照片觀之，被告乙
    ○○，確有脫鞋（編號十三之照片，原審卷第六七頁）、揮
    打動作（編號十四之照片，原審卷第六七頁），並有被告乙
    ○○、丙○○雙方拉扯、互毆之動作（編號十八、十九、二
    十、二一、二二、二三、二五、二六、二七、二八之照片，
    原審卷第六九至七四頁），是前開翻拍照片，尚不足為被告
    乙○○有利之認定，且與被告乙○○上訴後所辯情節不合。
    是以，被告乙○○在本院上開辯解，應係卸責之詞，不足採
    信。被告乙○○上訴意旨否認犯罪，仍執陳詞指摘原判決不
    當，並無理由，應予駁回。至於，被告乙○○聲請勘驗監視
    器錄影畫面，及傳訊證人莊明松、許玄煌、傅巧宜、王郁雄
    ，暨受報後前往現場處理之警員陳梧桐、黃士達云云，惟本
    件事實已經明確，且有上開監視器錄影每秒定格翻拍照片在
    卷可資佐證，本院認無再勘驗錄影、傳訊證人之必要，附此
    敘明。
三、上訴人即臺灣臺中地方法院檢察署檢察官上訴雖稱：(一)原審
    判處被告丙○○傷害人之身體，處拘役四十日，惟被告丙○
    ○、乙○○二人既係二人互毆，原審判處被告丙○○拘役四
    十日，輕於被告乙○○被判處之拘役五十日，故告訴人乙○
    ○請求檢察官上訴，非無理由。(二)被告乙○○因細故與告訴
    人丙○○互毆乙節，事證已明，犯後被告乙○○竟然再飾詞
    狡辯，浪費司法資源莫此之甚，原審僅判處被告乙○○拘役
    五十日，顯然量刑過輕云云。按量刑輕重係屬事實審法院得
    依職權自由裁量之事項，苟已斟酌刑法第五十七條各款所列
    情狀而未逾越法定刑度，不得遽指為違法（最高法院七十二
    年度台上字第六六九六號、七十五年度台上字第七０三三號
    判例要旨參照）；且在同一犯罪事實與情節，如別無其他加
    重或減輕之原因，下級審量定之刑，亦無過重或失輕之不當
    情形，則上級審法院對下級審法院之職權行使，原則上應予
    尊重（最高法院八十五年度台上字第二四四六號裁判意旨參
    照）。原審審酌被告二人，係鄰居，且被告乙○○正值壯年
    ，年輕力盛，而被告丙○○，年近古稀之齡，雙方體型、力
    量，相距甚大，被告乙○○、丙○○僅因細故發生爭執，即
    相互攻擊他方，發生互毆，與被告丙○○所受之傷勢顯較被
    告乙○○既多且重之雙方受傷之程度，暨被告丙○○於原審
    審理時坦承犯行，而被告乙○○猶一再飾詞否認犯行之犯後
    態度，及被告二人之犯罪目的、動機、手段等一切情狀，分
    別量處被告丙○○、乙○○拘役四十日、五十日，已充分斟
    酌被告二人互毆過程、受傷輕重，及犯後被告丙○○坦承犯
    行，犯後態度良好，而被告乙○○一再飾詞否認犯行，犯後
    態度不佳等不同犯罪情狀，其量刑堪稱妥適。檢察官上訴意
    旨以量刑過輕指摘原判決不當，自無理由，應予駁回。
四、據上論斷，應依刑事訴訟法第三百七十三條、第三百六十八
    條，判決如主文。
本案經檢察官甲○○到庭執行職務。
中　　華　　民　　國　　96　　年　　3 　　月　　29　　日
            刑事第八庭  審判長法　官　羅　得　村
                              法　官　張　靜　琪
                              法　官　陳　宏　卿
上列正本證明與原本無異。
不得上訴。
                              書記官　柯　孟　伶
中　　華　　民　　國　　96　　年　　3 　　月　　29　　日
